---
title: "InnerDataset"
output: html_document
---

# 盘点那些常用的内置数据集

## ggplot2::mpg

-   一句话描述：现代图表教学最常用数据集
-   类型：数值型 + 分类型 + 有缺失值。
-   用途：适合演示散点图、箱线图、直方图、分面、分组、线图等绝大多数 ggplot2 功能

```{r}
data(mpg, package = "ggplot2")

saveRDS(mpg, "ggplot2_mpg.rds")
```

## datasets::mtcars

-   一句话描述：经典连续变量数据集
-   类型：全是数值型变量。
-   用途：适合演示散点图、回归线、热力图、箱线图、聚类图、主成分分析

```{r}
data(mtcars)

saveRDS(mtcars, "mtcars.rds")
```

## datasets::iris

-   一句话描述：机器学习与聚类的经典数据集
-   类型：混合型（数值 + 分类）。
-   用途：适合散点图矩阵、PCA 可视化、聚类分析图、分组箱线图、密度图。

```{r}
data(iris)

saveRDS(iris, "iris")
```

## datasets::diamonds

-   一句话描述：超大规模数据集（高密度图表演示）
-   类型：混合型（数值 + 分类）
-   用途：大样本绘图性能测试

```{r}
data(diamonds, package = "ggplot2")

saveRDS(diamonds, "ggplot2_diamonds.rds")
```

## datasets::economics

-   一句话描述：时间序列图演示
-   类型：时序+数值
-   用途：折线图、面积图、时间序列分面、滚动平均演示

```{r}
data(economics, package = "ggplot2")

saveRDS(economics, "ggplot2_economics.rds")
```

## datasets::Titanic

-   一句话描述：类别交叉统计表演示
-   类型：混合型（数值 + 分类）
-   用途：柱状图、堆叠图、马赛克图、热力图、交叉表统计

```{r}
data(Titanic)

titanic_dataframe <- as.data.frame(Titanic)

saveRDS(titanic_dataframe, "titanic_dataframe.rds")
```
